臺灣高等法院台南分院刑事判決　　　　　九十年度上訴字第一六三二號　孝股
　　上訴人即被告　丙○○
　　選任辯護人　　卓平仲律師
右上訴人因強盜等案件，不服臺灣臺南地方法院九十年度訴字第一三二號，中華民國
九十年十一月六日第一審判決（起訴案號：臺灣臺南地方法院檢察署八十九年度偵字
第一三０四０號、檢察官移送併辦案號：九十年度偵字第七八七號、一四三二號、六
七六三號、九十年度營偵字第一三四七號），提起上訴，本院判決如左：
    主  文
原判決撤銷。
丙○○連續攜帶凶器竊盜，累犯，處有期徒刑壹年捌月，並於刑之執行前，令入勞動
場所強制工作參年。
扣案之螺絲起子壹把沒收。
    事  實
一、丙○○前於民國（下同）八十一年間，因竊盜案件，經台灣台南地方法院於八十
    一年一月三十一日以八十一年易緝字第一八號，判處有期徒刑四月確定，於八十
    一年五月二十四日執行完畢，復於八十二年間，再因竊盜案件，經本院於八十二
    年八月十九日以八十二年上易字第九四五號判處有期徒刑一年確定，於八十三年
    十二月十二日執行完畢；嗣於八十四年間，再因強盜案件，經台南地方法院於八
    十四年七月二十七日以八十四年度訴字第一０三一號判處有期徒刑二年，於八十
    五年三月十三日經最高法院以八十五年台上字第一一七五號駁回上訴確定，於八
    十七年五月三日因縮短刑期假釋期滿而執行完畢；丙○○再於八十七年間，因竊
    盜案件，經台南地方法院於八十七年六月十二日以八十七年易字第一六七八號判
    處拘役五十日，於八十七年十月十七日執行完畢；嗣於八十七年間，再因竊盜案
    件，經台灣台南地方法院分別以八十七年度易字第三一九四號及八十八年易字第
    九三六號判處有期徒刑四月、五月確定，並經定執行有期徒刑八月，甫於八十九
    年二月三日執行完畢，有犯罪之習慣。
二、丙○○復不知悔改，意圖為自己不法之所有，連續於附表一所載之時、地，以附
    表一所示之犯罪手法，竊取附表一所示之財物（犯罪時、地、被害人、犯罪手法
    及所得財物既、未遂均詳如附表一編一至八所示）。嗣分別於八十九年十一月十
    二日、八十九年十二月二十一日、九十年一月十四日、九十年六月三十日與九十
    年八月九日為警循線查獲。
三、案經台南縣警察局麻豆分局報告台灣台南地方法院檢察署檢察官偵查起訴及該署
    察官移送併案審理。
    理  由
一、訊據上訴人即被告丙○○坦承有附表一編號六、七之竊盜事實，且証人楊富元於
    原審審理時，結證稱「當日見被告欲打開附表一編五所示被害人前開車門時，旋
    與證人吳金展共同騎機車追逐被告，而被告於逃逸途中，曾掉落一紅包紙袋，其
    等將該紅包紙袋取回後，始知當時亦在附表一編號六所示中營蘭園內工作之被害
    人李戊○○遭竊」等語（見原審卷第一０三頁），核與被害人李戊○○於警訊中
    指訴失竊之現金，係以喜帖信封裝起來，形狀長方形，顏色紅色等語相符（見麻
    警刑字第四七六六號警訊卷第二頁反面）。再被害人癸○○於警訊時亦指稱「其
    返家看見被告在屋內並打開抽屜竊取財物，被告看見其返家即往屋外逃跑，經其
    追上並將被告拉下，被告即將竊取得現金四千元紙鈔返還」、「其住處右側辦公
    桌抽屜有使用工具撬開痕跡」等語（見營警刑字第二三九八號警訊卷第五頁反面
    至第六頁正面），足認被告此部分之自白與事實相符，而可採信。
二、被告雖矢口否認有何附表一編號一至四至五及編號八之犯行，辯稱其於附表一編
    號一、二時、地翻找機車座墊部分，係因要找塑膠繩來綁青草，故打開機車座墊
    翻找，並非竊盜；附表一編號三部分係因要上廁，故掀開機車之座墊尋找衛生紙
    、編號四、五部分未竊盜、編號八部分係打開機車找塑膠繩云云。但查：
  (1)被告如何於附表一編號一、二、八所載時、地，翻找該附表所示被害人丁○○○
    、己○○、黃琮順之機車座墊之事實，業據証人辛○○於警訊、偵查、原審審理
    時及本院調查時証明在卷（見麻警刑字第九六一五號警訊卷第五頁反面、偵字第
    一三０四０號偵查卷第二十七頁反面至第二十八頁、原審卷第二十九頁、本院九
    十一年一月十七日、九十一年三月十七日訊問筆錄）；再被害人丁○○○於警訊
    時亦指稱「其機車後座內之東西有被翻過之痕跡」等語（見麻警刑字第九六一五
    號警訊卷第八頁第一行起）；另參酌証人辛○○於本院調查時証稱「目賭被告在
    採菱角的田邊翻找二部機車置物箱內之東西」等語，而被害人丁○○○、己○○
    即將彼等之機車（即附表編號一、二）停放該田邊採菱角（見麻警刑字第九六一
    五號警訊卷第七頁反面、第九頁反面），足認証人辛○○上開証詞實在，而可採
    信。則被告未經機車所有人之同意，擅行開啟機車座墊尋找財物，足見其確有竊
    盜之不法意圖甚明。被告所辯係為找塑膠繩來綁青草云云，顯與常情有違，應係
    事後卸責之詞，當無可採。再被害人丁○○○雖於警訊時指稱當日其放置於機車
    前方籃子裏的外套有被告被翻動，損失約一千多元云云（見麻警刑字第九六一五
    號警訊卷第七頁反面最後第三行起），但被告否認此次有取得財物，而被害人丁○○○並未目擊被告此次之竊盜行為；再被害人辛○○亦稱雖見被告翻找機車內
    之財物，但看不到有沒有偷到等語（見本院九十一年一月十七日訊問筆錄），此
    外，又無其他証據足証被告此次竊盜有取得財物，自難僅以被害人丁○○○此部
    分之指訴，即認被告此次竊盜確有取得財物。另被害人己○○於警訊時雖稱未見
    被告竊取其機車內財物，且其車內的物品沒有翻動過的痕跡等語（見麻警刑字第
    九六一五號警訊卷第九頁反面），但被告既已供稱曾翻動該輛機車座墊，且被害
    人辛○○亦見被告確有翻動著手竊盜之行為，已如前述，尚難以被害人己○○上
    開之陳述，即率以據為被告有利之証據。
  (2)被告於附表一編號三所示時間，未經附表一編號三所示被害人之同意，即行打開
    附表一編號三所示之機車座墊一節，業據被告供明在卷。且被害人壬○○於警訊
    時指訴「其目睹被告撬該機車尋找財物」等語（見麻警刑字第一０八六九號警訊
    卷第五頁反面至第六頁）。再被告未經機車所有人之同意，擅行開啟機車座墊尋
    找財物，足見其確有竊盜之不法意圖。被告雖於本院調查時，辯稱當日因要上廁
    所，打開前開機車座墊，欲尋找衛生紙云云。然被害人當日在該處整理豬舍之環
    境，為被害人壬○○於警訊陳明在卷，而機車座墊雖有放置物品，但應無放置衛
    生紙之可能。若果真被告要上廁所，何以未向被害人壬○○索取，竟擅自開啟他
    人機車座墊尋找衛生紙之理，被告所辯，與常情有違，顯係事後卸責之詞，當無
    可採。
  (3)被告於附表一編號四所示時、地，竊取被害人乙○○所有之財物，得款一百餘元
    一節，業據被告於警訊中自承「確有竊取被害人乙○○財物，且有行竊到財物」
    等語不諱，核與被害人乙○○於警訊中指訴被竊情節相符（分別見麻警刑字第０
    四七五號警訊卷第一頁正面至反面、第三頁反面），足認被告於警訊中之自白與
    事實相符，堪以採信，被告於本院調查時空言否認此次之竊盜犯行，顯係推諉之
    詞，當無可採。
  (4)被告於附表一編號五所示時、地，持不明工具欲打開附表一編號五所示被害人甲○○所有之車號ＳＷ—六二六二自用小客車車門而著手行竊等情，業據證人即當
    日目睹被告行竊之楊富元、吳金展二人於原審審理時證述明確（見原審卷第一０
    三頁起至一０四頁），被告就此亦否認證人楊富元、吳金展二人所述竊盜情節為
    真實（見原審卷第一０四頁），是證人楊富元、吳金展上開證詞，應屬實在，而
    可採信，被告此部分犯行，足堪認定。
  (5)綜上所述，被告所辯，均係事後卸責之詞，不足採信。本件事証明確，被告犯行
    堪以認定。
三、查刑法第三百二十一條第一項第三款之攜帶兇器竊盜罪，所謂兇器之種類並無限
    制，凡客觀上足對人之生命、身體、安全構成威脅，具有危險性之兇器均屬之，
    且只須行竊時攜帶此種具有危險性之兇器為已足，並不以攜帶之初有行兇之意圖
    為必要。查螺絲起子為足以殺傷人之生命、身體之器械，顯為具有危險性之凶器
    。核被告於附表一編號七部分，係犯刑法第三百二十一條第一項第三款之加重竊
    盜罪。附表一編號一至三、編號五、八部分，係犯同法第三百二十條第三項、第
    一項之竊盜未遂罪。附表一編號四、六部分，則犯同法第三百二十條第一項之竊
    盜罪。公訴意旨雖認被告於附表一編號八所示時、地，竊取被害人黃琮順所有之
    機車置物箱，欲竊取其置物箱內之財物時，為告訴人辛○○發現欲加以逮捕之際
    ，被告竟持鐮刀當場施以強暴而砍傷證人辛○○，因認被告此部所為係犯刑法第
    三百二十九條之準強盜罪等語。惟按刑法第三百二十九條之準強盜罪之成立，需
    行為人意欲脫免逮捕，而於行竊及為發現之際，當場施以強暴為必要，然訊據被
    告堅詞否認曾持鐮刀砍傷告訴人辛○○等情，辯稱係因告訴人欲搶其鐮刀，伊不
    願給，告訴人自行割傷其手部等語。雖告訴人於本院調查時一再指稱：「發現被
    告翻找黃琮順機車置物箱，其就喊叫小偷，並把被告機車推倒，將機車鑰匙取下
    放入口袋內，以防被告逃走，被告雖有推我，但被告當時並沒有要逃走的意思，
    還與其爭論並非小偷，並非因要逃跑才推我」（見本院九十一年三月七日訊問筆
    錄）、「他與我推拉我生氣，才先拿拐杖鎖打他，他才拿鐮刀砍我」（見本院九
    十一年一月十七日訊問筆錄）；於原審則指稱「我是先拿出拐杖鎖打了被告後，
    被告才從機車裡面拿出鐮刀後隨即砍我」等語（見原審卷第二十九頁），再參以
    告訴人手指所受之傷害，經醫治後手指雖可活動，但沒有辦法彎曲一節，復據本
    院當庭勘驗明確，有勘驗筆錄附於本院卷足憑（見本院卷九十一年一月十七日訊
    問筆錄），足認告訴人所受之傷害，係被告持鐮刀割傷所致。告訴人上開所指，
    尚與事實相符，而可信採。被告所辯係因告訴人要搶其鐮刀而自己割傷云云，並
    無足取。然被告既係因與告訴人先持拐扙鎖毆擊，始持鐮刀反擊，且被告當時並
    無脫逃之思，縱因之持刀傷害告訴人，亦與刑法第三百三十九條準強盜罪之構成
    要件有間，自難認被告確有意欲脫免逮捕而當場施用強暴行為，公訴人所指顯有
    誤會。惟其基本事實同一，本院自應予以審酌，並變更起訴法條。被告所為上開
    數行為，時間緊接，所犯罪名相同，顯係出於概括之犯意為之，為連續犯，爰依
    刑法第五十六條之規定以攜帶凶器竊盜罪一罪論，並加重其刑。再被告於八十七
    年間，因竊盜案件，經台灣台南地方法院分別以八十七年度易字第三一九四號及
    八十八年易字第九三六號判處有期徒刑四月、五月確定，並經定執行有期徒刑八
    月，甫於民國八十九年二月三日執行完畢，有台灣高等法院被告全國前案紀錄表
    一份在卷可稽，被告於有期徒刑執行完畢後五年內，再犯本件有期徒刑以上之罪
    ，為累犯，應依法遞加重其刑。另附表編號三至七部分之犯罪事實，雖未據公訴
    人起訴，惟此部分與前開論罪科刑部分，為連續犯，具有裁判上一罪關係，已如
    前述，本院自得併予審酌，附此敘明。
四、原審予以論罪科刑，固非無見。但查（一）公訴人係認被告涉犯準強盜罪部分，
    係指被告於附表一編號八所示時、地，竊取被害人黃琮順機車未遂，為脫免逮捕
    ，而當場施以強暴行為。原判決竟認被告於附表一編號一、二時、地竊盜未遂，
    為脫免逮捕而當場施以強暴行為，已有未當。且原審認被告準強盜部分不成立，
    但就被告所犯業經起訴之附表一編號八部分置而不論，未予論罪科刑，顯有疏漏
    。（二）被告有犯罪之習慣，然原審未於判決事實欄認定被告有犯罪之習慣，但
    於理由欄為此認定，而諭知強制工作，致原判決事實與理由不一致。（三）原判
    決理由欄既認扣案之鐮刀一把非被告犯竊盜罪所用之物，而不予宣告沒收，但於
    主文欄竟為沒收之諭知，亦有疏忽。（四）附表二編號一、二部分並未成立竊盜
    罪，原審未詳予審酌卷証資料，而認被告此部分亦犯竊盜未遂罪，顯有未洽。被
    告上訴意旨否認附表二編號一、二部分之犯行，即有理由。而其上訴意旨否認附
    表一所示部分犯行，雖無可取，但原判決既有上開可議之處，自屬無可維持，應
    由本院予以撤銷改判。爰審酌被告犯罪動機、手段、雖竊盜所得不多，但連續竊
    取他人財物，情節非輕、犯罪後否認部分犯行之態度等一切情狀，量處如主文所
    示之刑，以資懲戒。
五、復審酌被告於八十一年間，因竊盜案件，經台灣台南地方法院於八十一年一月三
    十一日以八十一年易緝字第一八號，判處有期徒刑四月確定，於八十一年五月二
    十四日執行完畢，復於八十二年間，再因竊盜案件，經本院於八十二年八月十九
    日以八十二年上易字第九四五號判處有期徒刑一年確定，於八十三年十二月十二
    日執行完畢；嗣於八十四年間，再因強盜案件，經台南地方法院於八十四年七月
    二十七日以八十四年度訴字第一０三一號判處有期徒刑二年，於八十五年三月十
    三日經最高法院以八十五年台上字第一一七五號駁回上訴確定，於八十七年五月
    三日因縮短刑期假釋期滿而執行完畢；丙○○再於八十七年間，因竊盜案件，經
    台南地方法院於八十七年六月十二日以八十七年易字第一六七八號判處拘役五十
    日，於八十七年十月十七日執行完畢；嗣於八十七年間，再因竊盜案件，經台灣
    台南地方法院分別以八十七年度易字第三一九四號及八十八年易字第九三六號判
    處有期徒刑四月、五月確定，並經定執行有期徒刑八月，甫於八十九年二月三日
    執行完畢，此有台灣高等法院被告全國前案紀錄表一份在卷可稽，被告於八十年
    至九十年間，多次觸犯竊盜、強盜等財產犯罪，本次再次行竊達八次之多，足見
    其有犯罪之習慣，本院認應依竊盜犯贓物犯保安處分條例第三條第一項第一款、
    第四條、第五條第一項之規定，於刑之執行前令入勞動處所強制工作三年，以期
    戒除犯罪之習慣，並為保安處分之諭知。
六、扣案之螺絲起子壹把為被告所有，且供被告犯本件竊盜罪所用之物，應依法宣告
    沒收；再鐮刀一把雖為被告所有，但非供其犯本件竊盜罪所用之物；再被告於附
    表一編號七部分持以竊盜之螺絲起子一把，既未扣案，亦無証據足証為被告所有
    ；另經臺南縣警察局麻豆分局茅港派出所扣得之螺絲起子一支，原係放置於被告
    所騎乘之ＯＡＤ—六六一號機車內，嗣於附表一、二所示時間被告行竊後，為警
    於前開機車內扣得，業有台南縣麻豆分局茅港派出所報告書一紙在卷可稽（見原
    審卷第六十頁），是該把螺絲起子自亦非供犯罪所用之物，爰均不另為沒收之宣
    告。
七、公訴意旨另以：被告於附表一編號八所示時地行竊時，為告訴人辛○○發現欲加
    以逮捕之際，被告竟持鐮刀砍傷證人辛○○，因認被告砍傷告訴人辛○○部分所
    為，另犯刑法第二百七十七條第一項之普通傷害罪。然查被告當日係因告訴人辛○○先行以柺杖鎖毆擊後，始行取出鐮刀防衛，已如前述，是被告此部分顯係正
    當防禦，且未逾其必要之範圍，是就此部分，係為不罰之行為，自難論以傷害罪
    ，惟公訴意旨認此部分，與前開論罪科刑部分，為牽連犯，具有裁判上一罪關係
    ，爰不另為無罪判決之諭知。
八、公訴意旨及併辦意旨另以：被告於附表二編號一至四所示時、地，另曾著手竊盜
    附表二編號一至四所示被害人財物，因認被告就此部分，另涉有刑法第三百二十
    條第三項、第一項之竊盜未遂罪。惟查：(1)訊據被告堅詞否認涉有此部分犯行。
    且查：
  (1)被告於警訊固供稱「總共三次竊盜，但只有一次有行竊到財物（即附表一編號四
    部分）」等語（見麻警刑字第０四七五號警訊卷第一頁面），但就被告其餘二次
    （即附表二編號一、二部分）究係如何竊盜未遂則付之闕如。而核之被害人乙○○指稱「其中一次約一個月前，被竊嫌侵入時，我即發現，他佯稱要上廁所，隨
    後就離去。．．．。第三次於九十年一月六日十三時許，竊嫌侵入我住處，用鐵
    管撬開我門鎖，即被我發現就逃離」等語（見同警訊卷第三頁反面），則依被害
    人乙○○所稱，附表二編號一、二部分被告雖有侵入該處，但尚未著手竊盜行為
    時，即為被害人乙○○發現，則被告此二部分之行為，尚未該當竊盜之構成要件
    行為。
  (2)證人辛○○於原審調查時結證稱：「被告騎機車到了別人的蘭花園（按指被害人
    子○○之宏霖蘭園），有進去，但有沒有偷到東西，我不清楚。」（參見原審卷
    第二十九頁）；而被害人子○○於警訊中，亦稱：（問：你經營之宏霖蘭園於八
    十九年十一月十二日是否曾有失竊情事？）「沒有發生失竊案件。」等語，是被
    告縱有進入前開被害人經營之宏霖蘭園，然其是否確有行竊情事，尚乏實證相佐
    ，自難僅以被告曾有多次竊盜犯行，即臆測其進入前開蘭園，亦為行竊之意，且
    已著手於竊盜之行為，是被告此部分罪嫌，尚有不足。
  (3)告訴人庚○○於原審調查時，陳稱：「被告有進入豬舍。當天我在養豬，我在豬
    舍裡面洗手準備休息，看到被告後，我問他要做什麼，被告回答說要找人，我問
    他要找誰，他就講壹個名字，轉身就跑掉了。他進入豬舍後，東張西望，豬舍裡
    面還有壹個房間，他還沒有打開房間，我就發現了。他就轉身跑掉了。」（參見
    原審卷第六十四頁），依此，依告訴人前開所述，被告僅進入他人房舍，尚未著
    手於客觀尚可認為竊盜行為之實行，縱其目的係在行竊，仍難論以竊盜未遂之罪
    。而刑法對於預備竊盜並無處罰明文，自難令負何種罪責。綜上所述，被告就附
    表二編號一至四部分犯行，罪嫌尚均不足，惟併辦意旨認此部分，與前開論罪科
    刑部分，為連續犯，具有裁判上一罪關係，爰不另為無罪判決之諭知，附此敘明
    。
據上論結，應依刑事訴訟法第三百六十九條第一項前段、第三百六十四條、第二百九
十九條第一項前段、第三百條，刑法第五十六條、第三百二十一條第一項第三款、第
三百二十條、第四十七條、第三十八條第一項第二款，竊盜犯贓物犯保安處分條例第
三條第一項第一款、第四條、第五條第一項，罰金罰鍰提高標準條例第一條前段判決
如主文。
本案經檢察官吳忠賢到庭執行職務。
中      華      民      國    九十一    年      四      月      十      日
                                  臺灣高等法院臺南分院刑事第五庭
                                          審判長法官  鄭  文  肅
                                                法官  王  浦  傑
                                                法官  陳  珍  如
右正本證明與原本無異。
如不服本判決，應於判決送達後十日內向本院提出上訴狀，其未敘述理由者並應於提
出上訴狀後十日內向本院補提理由書（應附繕本)。
                                           法院書記官  周  美  莉
附表一：
┌─┬───┬────┬─────────┬───────┬──────┐
│編│被害人│時    間│  地            點│行竊手法及所得│偵查卷號    │
│號│      │        │                  │              │            │
├─┼───┼────┼─────────┼───────┼──────┤
│一│陳何錦│八十九年│停放於台南縣下營鄉│翻動機車車號：│偵一三０四０│
│  │鶯    │十一月十│茅港村路旁機車車號│七八三—一０五│            │
│  │      │二日九時│：ＯＡＷ—二九一號│二號座墊，但未│            │
│  │      │三十分許│                  │竊得財物      │            │
├─┼───┼────┼─────────┼───────┼──────┤
│二│己○○│八十九年│停放於台南縣下營鄉│翻動機車車號：│偵一三０四０│
│  │      │十一月十│茅港村路旁機車車號│七八三—一０五│            │
│  │      │二日九時│：ＬＶＬ—九０七號│二號座墊但未竊│            │
│  │      │三十分許│  │得財物        │            │
├─┼───┼────┼─────────┼───────┼──────┤
│三│壬○○│八十九年│台南縣下營鄉中營村│翻動機車車號：│偵七八七    │
│  │      │十二月九│一二八八號        │ＭＶＳ—八九二│            │
│  │      │日      │                  │號機車座墊，但│            │
│  │      │        │                  │未竊得財物    │            │
├─┼───┼────┼─────────┼───────┼──────┤
│四│乙○○│九十年一│台南縣官田鄉南部村│趁車前未關之際│偵一四三二  │
│  │      │月四日  │一０七之二號前，車│，竊取車內財物│            │
│  │      │        │號：ＴＦ—三三０一│得款新台幣一百│            │
│  │      │        │號                │餘元。        │            │
├─┼───┼────┼─────────┼───────┼──────┤
│五│甲○○│九十年五│台南縣下營鄉開化村│被告持不明工具│偵六七六三  │
│  │      │月二十一│五三三之五號（中營│欲撬開車門，未│            │
│  │      │日上午十│蘭園）處之ＳＷ—六│竊得財物。    │            │
│  │      │時三十五│二六二號自用小客車│              │            │
│  │      │分      │                  │              │            │
├─┼───┼────┼─────────┼───────┼──────┤
│  │戊○○│九十年五│台南縣下營鄉開化村│竊得四萬八千元│偵六七六三  │
│六│      │月二十一│五三三之五號（中營│              │            │
│  │      │日上午十│蘭園）處之ＫＨ三—│              │            │
│  │      │時三十五│一六八號機車      │              │            │
│  │      │分      │                  │              │            │
├─┼───┼────┼─────────┼───────┼──────┤
│  │癸○○│九十年八│台南縣柳營鄉○○街│攜帶足資為凶器│偵一三四七  │
│  │      │月九日十│一百八十二號處    │之螺絲起子一支│            │
│七│      │七時三十│                  │，竊得四千元。│            │
│  │      │分許    │      │（侵入住宅部分│            │
│  │      │        │                  │，未據告訴）  │            │
├─┼───┼────┼─────────┼───────┼──────┤
│  │黃琮順│八十九年│台南縣下營鄉茅港村│翻動機車車號：│偵一三０四０│
│八│      │十一月十│往寮廓里軍廓路柚子│七八三—一０五│、訴一三二（│
│  │      │二日九時│園旁，車號：七八三│二號座墊，但未│三五頁）    │
│  │      │五十分許│─一０五二        │竊得財物      │            │
└─┴───┴────┴─────────┴───────┴──────┘
附表二：
┌─┬───┬────┬─────────┬───────┬──────┐
│編│被害人│時    間│  地            點│行竊手法及所得│偵查卷號    │
│號│      │        │                  │              │            │
├─┼───┼────┼─────────┼───────┼──────┤
│一│乙○○│九十年一│台南縣官田鄉南部村│未竊得財物    │偵一四三二  │
│  │      │月間    │一０七之二號      │              │            │
├─┼───┼────┼─────────┼───────┼──────┤
│二│乙○○│九十年一│台南縣官田鄉南部村│未竊得財物    │偵一四三二  │
│  │      │月六日十│一０七之二號      │              │            │
│  │      │三時許  │                  │              │            │
├─┼───┼────┼─────────┼───────┼──────┤
│三│子○○│八十九年│台南縣下營鄉茅港村│              │偵一三０四０│
│  │      │十一月十│二五０號          │              │            │
│  │      │二日九時│                  │              │            │
│  │      │三十分許│                  │              │            │
├─┼───┼────┼─────────┼───────┼──────┤
│四│庚○○│八十九年│台南縣下營鄉茅港村│侵入住宅部分  │偵七八七    │
│  │      │十二月九│四十三之九號      │未據告訴      │            │
│  │      │日      │                  │              │            │
└─┴───┴────┴─────────┴───────┴──────┘
附錄法條：
中華民國刑法第三百二十一條
犯竊盜罪而有左列情形之一者，處六月以上五年以下有期徒刑：
一  於夜間侵入住宅或有人居住之建築物、船艦，或隱匿其內而犯之者。
二  毀越門扇、牆垣或其他安全設備而犯之者。
三  攜帶兇器而犯之者。
四  結夥三人以上而犯之者。
五  乘火災、水災或其他災害之際而犯之者。
六  在車站或埠頭而犯之者。
前項之未遂罰之。
